# 关于向员工收取部分职工宿舍费如何做账问题

提问人：片寄凉太 时间：2017-06-06 09:39:03
麻烦问一下陈老师，制造企业将厂房作为员工宿舍租给员工，向员工收取部分象征性租赁费，是计入其他业务收入么，还是冲减费用-职工福利费

回答人：chenyiwei
因为你提到租金只是象征性的。所以不是一项单独的营利性业务，应将收取的名义租金冲减职工福利费，即计入福利费的金额是该宿舍的折旧、水电费等支出与收到的租金之间的差额。

提问人：呼叫帮助 时间：2017-06-30 18:01:55
单位支付的员工宿舍水电费和员工宿舍的折旧费均需要放到应付职工薪酬-福利费科目核算吗？

回答人：chenyiwei
是。向员工收取的租金、水电费等可以冲减此处计入福利费的金额。

提问人：呼叫帮助 时间：2017-12-25 10:49:11
公司向员工收取住宿费和餐费的问题， A,在平时没有出租和餐饮业务的情况下,又分两种情况， 一，自有房屋和自设食堂 二，外租房屋和外购午餐 B,如果平时有出租和餐饮业务,比如酒店,向员工收取住宿费和餐费 陈版，这不同类型的，能否比照以上的财务处理？

回答人：chenyiwei
为内部员工服务且仅收取象征性价款的，均按该原则处理，不论平时有无出租和餐饮业务。

提问人：呼叫帮助 时间：2018-01-10 16:58:58
陈版，您说：一般情况下，公司向员工提供食宿的收费都比较低，以保本为主，不构成一项独立的经营业务。建议将向员工提供食宿的相关支出（含宿舍的租金或折旧）扣除向员工收取款项后的净额确认为“管理费用——福利费”。 我刚看到这样一个帖子，请教下，比如计提折旧 1000 ，收员工 800 ，以下四种方法，方法一和二是直接确认，方法三和四是冲减相关支出，哪个正确？ 一：折旧时，借：管理费用——折旧 1000 贷：累计折旧 1000 收款时，借：银行存款
800 应付职工薪酬——非货币性福利 200 贷：管理费用——折旧 1000
借：管理费用——福利费 200 贷：应付职工薪酬——非货币性福利 200 二，借：银行存款 800 管理费用——福利费 200 贷：应付职工薪酬——非货币性福利 1000
借：应付职工薪酬——非货币性福利 1000 贷：累计折旧 1000
三，借：管理费用——福利费 1000 贷：应付职工薪酬——非货币性福利 1000
借：应付职工薪酬——非货币性福利 1000 贷：累计折旧 1000
借：银行存款 800 贷：管理费用——福利费 800 四，借：管理费用——折旧 1000 贷：累计折旧1000
借：银行存款 800 贷：管理费用——折旧 800 1、请教陈版做应付职工薪酬——非货币性福利还是做应付职工薪酬——福利费更合适？ 2 、陈版您认为哪种方式处理最合规？

回答人：chenyiwei
1 、可以认为是非货币性福利而不是福利费。 2 、需将净额通过“应付职工薪酬——非货币性福利”过渡核算。

提问人：ttt520 时间：2018-12-27 21:18:27
请问如果公司平时有自有房屋对外出租业务，将自有房屋出租给员工时，确认非货币性福利的金额是累计折旧与收取员工租金差额，还是自有房屋对外出租的市场价与收取员工租金差额？

回答人：chenyiwei
应为后者。

提问人：ttt520 时间：2019-01-02 12:16:37
请问老师,比如折旧 1000 ，市场租价 1500 ，收员工800 A，当公司平时没有房屋出租业务时，折旧与收取员工差额确认福利，下面的分录对吗？ 1 ，计提折旧借：管理费用——折旧 1000 贷：累计折旧 1000 2，借：其他应收款
800 应付职工薪酬——非货币性福利 200 贷：管理费用——折旧 1000 借：生产成本（或管理费用）——福利费200 贷：应付职工薪酬——非货币性福利 200 B，如果公司平时有房屋出租业务，市场价与收取员工差额确认福利， 1 ，提折旧时借：管理费用——折旧 1000 贷：累计折旧 1000 借：其他应收款 800 应付职工薪酬——非
货币性福利 700(1500－800) 贷：管理费用——折旧 1000 可是借贷方 500 的差额记到哪儿？

回答人：chenyiwei
如果该企业本身不经营住房出租业务，则直接按向员工收取的租金低于本企业拥有的宿舍的折旧额的差额作为非货币性福利（本案例中为 200 ）是可以接受的。一方面这类业务不适合于按市场租金确认收入，另一方面这类业务对企业而言是偶发和小规模的，对报表整体影响很小，基于重要性原则也可以接受。 如果该企业自身也经营住房出租业务，且提供给员工作为宿舍的房屋与本企业对外出租的房屋的标准一致，则应按市场公允价值确认租金收入（ 1500 ），同时将折旧等支出确认成本（ 1000 ）。确认收入的借方金额为应收账款 800 （应向员工收取的金额）和“应付职工薪酬——非货币性福利”700（差额），对应确认“管理费用——非货币性福利”700。

提问人：ttt520 时间：2019-01-07 22:49:55
谢谢，请问 1 ，上面第二种情况按市场公允价值确认租金收入时，确认增值税销项吗？是否属于非经营活动中的单位或者个体工商户为聘用的员工提供服务不确认销项？ 2 ，如果本身不经营住房出租业务的企业，收取员工租金不是象征性的，而是大于累计折旧（自有房）或者对外支付租金（外租房），虽然这种情况很少，但也不是完全没有。那么，是否也是确认收入和成本？如果是的话，这个收入金额是按收取员工金额，还是按市场公允价值？

回答人：chenyiwei
1 、个人理解可不确认税项，但最好与主管税务机关确认。 2 、应确认收入和成本，收入金额按市场公允租金，收入金额与实际向员工收取的金额之间的差额为职工薪酬费用。

提问人：ttt520 时间：2019-01-09 21:14:54
请问老师，若收取员工房租等于累计折旧（自有房）或对外支付租金， 1 ，对本身经营住房出租的企业，按公允价值确认收入，按折旧或对外支出确认成本对吧？ 2 ，对本身不经营住房出租业务的企业，由于没有差额，不用确认非货币性福利，那么 借：其他应收款 贷：累计折旧－折旧（或银行存款） 需要先通过管理费用过渡一下吗？ 借：管理费用－折旧 贷：累计折旧－折旧（或银行存款），再借：其他应收款 贷：管理费用－折旧

回答人：chenyiwei
1 、是； 2 、建议通过管理费用过渡。